【裁判字號】    95,易,498
【裁判日期】    951120
【裁判案由】    傷害
【裁判全文】
臺灣基隆地方法院刑事判決               95年度易字第498號
公  訴  人  臺灣基隆地方法院檢察署檢察官
被      告  乙○○
被      告  丙○○
被      告  戊○○
上列被告因傷害案件，經檢察官提起公訴（95年度調偵字第156
號），本院判決如下：
    主  文
本件公訴不受理。
    理  由
一、公訴意旨如檢察官起訴書之記載（如附件）。
二、按告訴乃論之罪，告訴人於第一審辯論終結前得撤回其告訴
    ，又告訴經撤回者，應諭知不受理之判決，刑事訴訟法第23
    8條第1項、第303條第3款定有明文。
三、查本件告訴人丁○○○告訴被告乙○○、丙○○、戊○○傷
    害案件，起訴書認被告三人均係觸犯刑法第277條第1項之傷
    害罪，依同法第287 條前段之規定，須告訴乃論。茲據告訴
    人丁○○○具狀撤回告訴，有撤回告訴狀在卷可參，依照前
    揭說明，爰不經言詞辯論，逕為諭知不受理之判決。
據上論斷，應依刑事訴訟法第303條第3款、第307條，判決如主
文。
中    華    民    國    95    年    11    月    20    日
                  刑事第三庭審判長法    官  王福康
                                  法    官  王慧惠
                                  法    官  齊潔
以上正本證明與原本無異。
對於本件判決如有不服，應於收受送達後10日內，向本院提出上
訴書狀，上訴於臺灣高等法院，並按他造當事人之人數附具繕本
。
中    華    民    國    95    年    11    月    20    日
                                  書 記 官  潘端典
附件：
臺灣基隆地方法院檢察署檢察官起訴書
                                     95年度調偵字第156號
    被      告  乙○○  男  49歲（民國○○年○月○○日生）
                        住基隆市○○區○○路518號7樓
                        國民身分證統一編號：Ｚ000000000號
                丙○○  男  34歲（民國○○年○月○○日生）
                        住基隆市○○區○○街102號3樓
                        國民身分證統一編號：Ｚ000000000號
                戊○○  男  48歲（民國○○年○月○○日生）
                        住基隆市○○區○○街331巷30號
                        國民身分證統一編號：Ｚ000000000號
上列被告因傷害案件，已經偵查終結，認應該提起公訴，茲將犯
罪事實及證據並所犯法條分敘如下：
        犯  罪  事  實
一、丙○○曾犯傷害致死案件，經臺灣高等法院判處有期徒刑 7
    年確定，於民國85年1月9日入監執行，於88年 1月27日假釋
    出監，於91年 8月13日假釋期滿未經撤銷假釋，以已執行論
    。緣乙○○係大基隆石化實業股份有限公司（下稱大基隆公
    司）監察人，因不滿該公司董事長鍾孟仁召集股東會議，並
    認鍾孟仁沒有資格召開股東會，竟於95年 6月15日15時10分
    許，夥同戊○○及戊○○之女婿丙○○，前往位在基隆市○○區○○街11之1號大基隆公司2樓會議室之股東大會現場，
    責問鍾孟仁為何召開股東會，並與鍾孟仁及鍾孟仁之妻丁○○○爭執，雙方進而發生口角，乙○○、戊○○、丙○○等
    人竟共同基於傷害人之犯意聯絡，分持會議桌上之保特瓶及
    水杯等物丟向丁○○○，致丁○○○受有右眼挫傷併瘀青之
    傷害。
二、案經丁○○○訴由基隆市警察局第三分局報告偵辨。
        證 據 並 所 犯 法 條
一、上開犯罪事實，業據被告乙○○、戊○○、丙○○於本署偵
    查中自白不諱，核與告訴人於警訊及偵查中指訴情節相符，
    並經證人即當時亦在場參加大基隆公司股東會議之苗新進具
    結證述綦詳，且有告訴人出具之行政院衛生署基隆醫院驗傷
    診斷書1紙、告訴人受傷之照片3張附卷可稽，被告等 3人犯
    嫌洵堪認定。
二、核被告乙○○、戊○○、丙○○所為，均係犯刑法第 277條
    第1項之傷害罪嫌。被告3人有犯意聯絡及行為分擔，請依共
    同正犯論處。再被告丙○○於受有期徒刑執行完畢後，有刑
    案資料查註紀錄表附卷可稽，其於 5年以內再犯本件有期徒
    刑以上之罪，請依累犯規定加重其刑。
三、依刑事訴訟法第251條第1項提起公訴。
    此  致
臺灣基隆地方法院
中    華    民    國    95    年    10    月    27    日
                              檢察官   甲○○
本件正本證明與原本無異
中    華    民    國    95    年    11    月    1     日
                              書記官   張淑梅
附錄所犯法條：
刑法第277條第1項
    傷害人之身體或健康者，處3年以下有期徒刑、拘役或1千元
    以下罰金。


司法院資訊處製作；財團法人民間司法改革基金會備份。
